臺灣臺南地方法院刑事判決　　　　　　　　　　　　　　九十一年度自字第九三號
　　自　訴　人　乙　○
　　代　理　人　楊清安律師
　　　　　　　　蔡進欽律師
　　　　　　　　蔡弘琳律師
　　被　　　告　甲○○
右列被告因詐欺案件，經自訴人提起自訴，本院判決如左：
    主  文
甲○○連續意圖為自己不法之所有，以詐術使人將本人之物交付，處有期徒刑壹年。
    事  實
一、甲○○原在台南縣新市鄉○○街一○八號一樓，經營「尚新龍電腦科技股份有限
    公司」，因承包自訴人乙○服務機關之電腦安裝工程而與自訴人認識，見自訴人
    係外籍身分，生性樂於助人，認有機可乘，竟意圖為自己不法之所有，基於概括
    犯意，自民國八十八年三月一日起，藉詞「其所經營之公司急需資金週轉，請求
    自訴人予以幫忙，自訴人需要用錢之時，隨即可歸還，其個人為尚新龍電腦公司
    之最大股東，且在宏碁電腦公司有鉅額營業保證金債權，有能力清償借款」云云
    ，連續向自訴人詐取金錢，致使自訴人陷於錯誤，迄同年十一月九日止，陸續交
    付新台幣（下同）一百九十三萬八千元予甲○○，甲○○並書立借款憑證交自訴
    人收執，嗣因自訴人生活費用增加，急需用錢，乃向甲○○請求返還上開借款，
    詎甲○○一再藉詞推拖，且惡意脫產並藏匿無蹤，自訴人始知受騙。
二、案經自訴人乙○提起自訴。
    理  由
一、訊之被告甲○○，固坦承於右揭時地，連續向自訴人借款一百九十三萬八千元迄
    今尚有一百五十萬三千七百元未還之事實，矢口否認有詐欺取財之犯行，辯稱：
    係自訴人對我有好感，主動將錢借給我，我的公司已經倒閉了，在外面也有欠人
    家五、六百萬元，我現在沒有錢還自訴人，希望等我找到工作賺到錢後，再還給
    自訴人云云。惟查：被告確有右揭詐欺取財事實，業據自訴人乙○及其自訴代理
    人楊清安律師於本院審理時指訴綦詳，並有借款憑證影本二份、律師函影本二份
    、尚新龍電腦科技股份有限公司變更登記資料影本一份附卷可稽，又被告自稱在
    宏碁科技股份有限公司有鉅額營業保證金乙節，惟據宏碁科技股份有限公司表示
    ，甲○○並無在該公司有所謂營業保證金，此有該公司聲明異議狀一紙在卷可證
    ，益證被告向自訴人借款之始，即蓄意詐取財物，事後復惡意脫產並藏匿無蹤，
    所辯無詐欺取財之犯行，無非圖卸刑責之詞，自不足採，本件被告詐欺取財犯行
    事證明確，犯行堪予認定。
二、核被告甲○○所為，係犯刑法第三百三十九條第一項之詐欺取財罪。其先後多次
    詐欺取財犯行，時間緊接，犯罪構成要件相同，顯均係基於概括之犯意反覆為之
    為連續犯，依刑法第五十六條之規定，以一罪論並加重其刑。爰審酌被告犯罪之
    動機、利用自訴人係外籍身分生性樂於助人弱點、其目的、手段、素行、所生損
    害、犯罪後審理中仍飾詞狡辯態度欠佳，迄今仍未與自訴人和解賠償損害等一切
    情狀，量處如主文所示之刑，以資懲儆。
據上論斷，依刑事訴訟法第三百四十三條、第二百九十九條第一項前段，刑法第五十
六條、第三百三十九條第一項，罰金罰鍰提高標準條例第一條前段，判決如主文。
中      華      民      國      九十一      年    五    月    二十八    日
                               臺灣臺南地方法院刑事第五庭
                                      法  官   陳  忠  鎣
右正本證明與原本無異
如不服本判決應於送達後十日內向本院提出上訴狀（應附繕本）
                                      書記官   吳  信  助
中      華      民      國      九十一      年    五    月    二十九    日
附錄本案論罪科刑法條全文：
刑法第三百三十九條第一項：意圖為自己或第三人不法之所有，以詐術使人將本人或
                          第三人之物交付者，處五年以下有期徒刑、拘役或科或
                          併科一千元以下罰金。
